【裁判字號】    92,訴,186
【裁判日期】    920519
【裁判案由】    毒品危害防制條例
【裁判全文】
臺灣士林地方法院刑事判決                          九十二年度訴字第一八六號
    公  訴  人  臺灣士林地方法院檢察署檢察官
    被      告  乙○○
右列被告因違反毒品危害防制條例案件，經檢察官提起公訴（九十二年度毒偵緝字第
一號），暨函請併案審理（九十二年度毒偵字第二四六號），本院判決如左：
    主  文
乙○○連續施用第一級毒品，累犯，處有期徒刑壹年貳月。扣案第一級毒品海洛因貳
包（合計淨重壹點伍玖公克）、第二級毒品安非他命壹包（驗餘淨重點捌零公克
）均沒收銷燬。
    事  實
一、乙○○前有贓物、妨害公務、侵占、偽造文書、違反妨害兵役治罪條例、藥事法
    、麻醉藥品管理條例、毒品危害防制條例等多項前科紀錄，最近一次於民國八十
    五間因贓物案件，經臺灣臺中地方法院以八十九年度訴緝字第三○二號判處有期
    徒刑六月確定；同年間又因違反藥事法案件，經臺灣高等法院以八十九年度上訴
    字第二一八三號判處有期徒刑五月確定；復於八十六年間因妨害兵役治罪條例案
    件，經臺灣板橋地方法院以八十九年度易緝字第二三號判處有期徒刑三月確定，
    嗣經臺灣高等法院臺中分院以八十九年度聲字第八六七號裁定上開三罪應執行有
    期徒刑一年。又於八十七年間因妨害公務案件，經臺灣板橋地方法院以八十八年
    度易字第二六一三號判處拘役五十日，接續執行至九十年五月二十五日縮刑期滿
    執行完畢。其明知安非他命為第二級毒品，猶於民國八十五年九月十八日起至八
    十六年間某日止，在臺北縣三重市○○路○段四○巷十六弄十一號二樓住處等處
    ，連續施用第一級毒品海洛因，經依臺灣板橋地方法院以八十九年度訴緝字第九
    號裁定送觀察、勒戒後，認無繼續施用毒品傾向，由該院於八十九年四月十三日
    以八十九年度訴緝字第九號判決免刑確定。詎其仍不知悔改，復基於概括犯意，
    明知海洛因為第一級毒品、安非他命為第二級毒品，自九十年八月二十二日起至
    九十一年十二月八日止，連續在臺北市○○區○○街二十號三樓、臺北縣三重市
    某加油站附近等處，將第一級毒品海洛因、第二級毒品安非他命摻雜一起，置於
    玻璃球吸食器中並以打火機點燃吸用之方式，施用第一級毒品海洛因、第二級毒
    品安非他命約四、五次。嗣於(一)九十年八月二十二日晚上十一時三十分許，在臺
    北市○○區○○街二十號前為警查獲，並扣得第二級毒品安非他命一包（驗餘淨
    重三三‧八○公克）及電子秤一台；(二)九十一年十二月九日晚上八時二十分許，
    在臺北縣三重市○○街五五巷四九號三樓樓梯間為警查獲，並扣得第一級毒品海
    洛因二包（合計淨重一‧五九公克），因而獲悉上情，經依本院以九十一年度毒
    聲字第六○號裁定送臺灣士林看守所附設勒戒處所觀察勒戒後，認有繼續施用毒
    品傾向。
二、案經臺北市政府警察局大同分局及臺北縣政府警察局三重分局分別報請臺灣士林
    地方法院檢察署檢察官偵查起訴暨移請併案審理。
    理  由
一、右揭犯罪事實，業據被告乙○○坦承不諱，而其為警查獲後所採集之尿液經送憲
    兵司令部刑事鑑識中心、臺灣檢驗科技股份有限公司檢驗結果，均呈嗎啡及安非
    他命陽性反應，有憲兵司令部刑事鑑識中心九十年十二月三十一日綱得字第一
    七四三八號鑑驗通知書、臺灣檢驗科技股份有限公司九十一年十二月二十四日濫
    用藥物尿液檢驗報告各一份在卷可稽，並有扣案之第一級毒品海洛因二包（合計
    淨重一‧五九公克）、第二級毒品安非他命一包（驗餘淨重三三‧八○公克）可
    資佐證，且上開扣案毒品經分別送法務部調查局、內政部警政署刑事警察局鑑驗
    結果，認送驗可疑白粉含有第一級毒品海洛因成分、可疑結晶顆粒含有甲基安非
    他命成分，有法務部調查局九十二年一月二十七日調科壹字第○六○○○六七八
    三號鑑定通知書、內政部警政署刑事警察局九十年十月四日刑鑑字第一八一九九
    一號鑑驗通知書各一份在卷可按，足見其自白與事實相符，堪予採信。又被告前
    因違反毒品危害防制條例案件，經臺灣板橋法院依職權裁定送觀察、勒戒後，認
    無繼續施用毒品傾向，而由該院於八十九年四月十三日以八十九年度訴緝字第九
    號判決免刑確定，有該院判決書一份存卷足參，被告於五年內再犯毒品危害防制
    條例第十條第一項、第二項之施用第一級、第二級毒品罪，經本院以九十一年度
    毒聲字第六○號裁定送觀察、勒戒後，認有繼續施用毒品傾向，有本院九十一年
    度毒聲字第六○號裁定及臺灣士林看守所九十二年二月十一日士所戒字第○九二
    ○○○○六○八號函送之證明書一份附卷足憑，事證明確，其犯行洵堪認定，應
    依法論科。
二、核被告所為，係犯毒品危害防制條例第十條第一項、第二項之施用第一級、第二
    級毒品罪。被告因施用第一級毒品海洛因、第二級毒品安非他命而分別持有第一
    級毒品海洛因、第二級毒品安非他命，其持有之低度行為均為施用之高度行為所
    吸收，不另論罪。其先後多次施用第一級、第二級毒品犯行，時間密接，方法相
    同，觸犯構成要件相同之罪，顯係基於概括犯意為之，均為連續犯，應依刑法第
    五十六條之規定，各以一罪論，並加重其刑。被告每次均將第一級毒品海洛因、
    第二級毒品安非他命摻放一起施用，係以一行為觸犯施用第一級、第二級毒品罪
    ，為想像競合，依刑法第五十五條之規定，應從重之施用第一級毒品罪論斷，公
    訴人認應分論併罰，尚有未洽，併此敘明。又公訴人起訴事實雖未敘及被告九十
    年八月二十二日起至九十一年十二月八日止（不含九十年八月二十三日上午七時
    三十分許採尿回溯前二十四小時及九十六小時內某時）之施用第一級、第二級毒
    品犯行，然該部分事實與公訴人起訴之犯罪事實既具有連續犯之裁判上一罪關係
    ，應為起訴效力所及，本院自應併予審究。被告前有事實欄所列前案經判處有期
    徒刑及執行完畢情形，此有臺灣高等法院被告全國刑案紀錄表一份在卷可按，其
    前受有期徒刑執行完畢，於五年以內再犯本件最重本刑為有期徒刑以上之罪，為
    累犯，應依刑法第四十七條之規定加重其刑。爰審酌被告前有多次施用毒品犯行
    ，經觀察、勒戒後，均無法戒除其毒癮，顯見其無戒絕之決心，其犯罪之動機、
    目的、手段、所生危害非鉅，及犯罪後坦承犯行，尚知悔悟等一切情狀，量處如
    主文所示之刑。至查獲扣案之第一級毒品海洛因二包（合計淨重一‧五九公克）
    第二級毒品安非他命一包（驗餘淨重三三‧八○公克），均屬違禁物，不問屬於
    犯人與否，應依同條例第十八條第一項之規定，沒收銷燬之。至扣案電子秤一台
    ，雖為被告所有，但與施用毒品犯行無關，本院自不得宣告沒收，附此敘明。
三、臺灣士林地方法院檢察署九十二年四月五日甲○法九二毒偵二四六字第二八五二
    號函，檢送該署九十二年度毒偵字第二四六號被告乙○○違反毒品危害防制條例
    卷二宗（含板橋地方法院檢察署九十二年度毒偵字第一五號偵查卷），請求併案
    審理，經查該併案部分與本件公訴人起訴之事實有連續犯之裁判上一罪關係，本
    院業予併案審理，附此敘明。
據上論斷，應依刑事訴訟法第二百九十九條第一項前段，毒品危害防制條例第十條第
一項、第二項、第十八條第一項，刑法第十一條、第五十六條、第五十五條、第四十
七條，判決如主文。
本案經檢察官簡靜玉到庭執行職務
中      華      民      國    九十二    年      五      月     十九     日
                                    臺灣士林地方法院刑事第二庭
                                        法  官  李  昆  霖
右正本證明與原本無異。
如不服本判決，應於判決送達後十日內，向本院提出上訴狀。
                                        書記官  李  佩  真
中      華      民      國    九十二    年      五      月     二十     日
附錄本判決論罪科刑依據之法條：
毒品危害防治條例第十條第一項、第二項：
  施用第一級毒品者，處六月以上五年以下有期徒刑。
  施用第二級毒品者，處三年以下有期徒刑。
毒品危害防制條例第十八條第一項前段：
  查獲之毒品及專供製造或施用毒品之器具，不問屬於犯人與否，均沒收銷燬之。


司法院資訊處製作；財團法人民間司法改革基金會備份。
